臺灣高等法院臺中分院刑事裁定　　　　 96年度交抗字第636號
抗　告　人
即受處分人　甲○○
　　　　　　　　　　國民
上列抗告人因違反道路交通管理處罰條例案件，不服臺灣臺中地
方法院中華民國96年6月29日所為裁定（96年度交聲字第589號）
，提起抗告，本院裁定如下：
    主  文
抗告駁回。
    理  由
一、抗告意旨則以：(一)、抗告人即受處分人（以下稱抗告人）甲
    ○○於綠燈時機達1分鐘之久（約略）適至燈號變換為黃燈
    時才找到機會迅速迴轉，此點當時被取締時本人即向警員說
    明，邱警員稱有看到我的車停在等待轉很久才在燈號變黃燈
    時安全迴轉，並無面對紅燈時仍向前進入停止線達路口情事
    ，當時該警員頸上掛有MP3錄音機，並2次指給我看清楚，並
    說有錄音存證。(二)、在庭上時該警員極力為自己辯解之證詞
    令我很訝異，我的良知告訴我太諷刺了，但為了怕對方腦羞
    成怒，也怕事後萬一遭報復，不趕指其為謊言，也沒有具體
    證據拆穿謊言，只有良知知道真象，非常無奈，若因此敗訴
    如何心服、(三)、邱警員既為執行銀行之守望任務備有紅單、
    頸掛MP3錄音機，即有取締之準備，當時之爭議及論述應已
    錄音存證，為何不呈庭，令人啟疑，因為判斷如果拿出來就
    能證明我所言真假，當然另一方即為假，無異搬石頭砸自己
    的腳，注定敗訴，任何人都不會做這種事、(四)、曾有聞有些
    執法人員為了績效壓力或心態因素、情緒因素，或有過當或
    濫權之處，不能不證明每位都很標準沒有冤枉人，裁定書所
    提事後補拍之照片指天氣良好可清楚看到紅燈之情況，本人
    前往了解，照了7張供參考，其實警員服勤務處隔著全國加
    油站，斜向看紅、綠燈時很多角度是被樹木掩蓋著，距離40
    公尺，而中間樹影搖曳，說能看清無誤，難令人信服、(五)、
    本案裁決書提不出證據，難道聽一面之辯詞，那路口那麼多
    紅燈測速器照像有何作用，既無法條，又無證據，僅以警員
    身份，我認為不實之證詞推定有理，而未斟酌對抗告人有利
    之處等理由，乃不服原裁定提起抗告等語。
二、原處分機關即交通部公路總局臺中區監理所（下稱原處分機
    關）以：抗告人民國（以下同）96年3月1日12時59分，駕駛
    車號B3-8611號自用小客車，行經臺中市○○路與天津路口
    （沿崇德路由北往南方向），因「駕車行經有燈光號誌管制
    之交岔路口闖紅燈（於崇德路迴轉）違規」，經臺中市警察
    局第5分局文昌派出所警員邱火生依違反道路交通管理處罰
    條例第53條第1項規定當場舉發。嗣經原處分機關於96年5月
    21日，以中監違字第裁60-GD0000000號裁決書，裁處其罰鍰
    新臺幣（以下同）2700元，並依同條例第63條第1項第3款規
    定，記違規點數3點。
三、原裁定意旨略以：(一)、按車輛面對圓形紅燈表示禁止通行，
    不得超越停止線或進入路口，道路交通標誌標線號誌設置規
    則第206條第1項第5款定有明文；又汽車駕駛人，行經有燈
    光號誌管制之交岔路口闖紅燈者，處新臺幣1800元以上5400
    元以下罰鍰，並記違規點數3點，道路交通管理處罰條例第
    53條第1項、第63條第1項第3款分別定有明文。
    經查：１、本件抗告人係於96年3月1日12時59分，駕駛車號
    B3-8611號自用小客車，行經臺中市○○路與天津路口（沿
    崇德路由北往南方向），於燈光號誌顯示為圓形紅燈時闖紅
    燈（於崇德路迴轉）違規，經臺中市警察局第5分局文昌派
    出所警員邱火生親眼目睹，而依違反道路交通管理處罰條例
    第53條第1項規定當場攔查取締，並舉發抗告人違規。且邱
    火生於舉發當時係執行銀行的守望勤務，其所站立位置是在
    崇德路復華銀行前方，當時天氣如同庭呈補拍照片（天氣晴
    朗、視線良好）所示，可以清楚看到紅綠燈的情況。抗告人
    係在崇德路與天津路口（沿崇德路由北往南方向）燈光號誌
    已顯示為圓形紅燈時，尚未駕車行駛至該路口，並於行駛至
    該路口而燈光號誌仍為圓形紅燈時，由崇德路內側車道直接
    迴轉等情，業據證人邱火生於本院訊問時結證明確，並有警
    員邱火生當場開立之舉發違反道路交通管理事件通知單及警
    員邱火生事後拍攝的路口照片4張附卷可稽。顯然並無抗告
    人指稱其於綠燈時已駕車行至臺中市○○路與天津路口，因
    車流量大不敢冒險迴轉，故將車輛停在安全島間約5分之1處
    ，待燈光號誌變黃燈時即加油門迴轉的情形。
    ２、參諸舉發警員邱火生與抗告人本不相識，亦無任何怨隙
    ，於本院時復具結作證，如有虛偽陳述，依法須負偽證刑責
    ，已難認警員邱火生有甘冒偽證刑責的風險，而故意誣陷抗
    告人之動機及必要性。加以警員邱火生本身係依法執行勤務
    ，其依法定職權舉發交通違規，除其執行程序有違反法令規
    定之外，就實體之事項，本受合法與真實之推定。而按現行
    法規，並無任何要求警員必須以科學設備，取得交通違規事
    項，始得據以掣單舉發之規定；更無警員被安排在特定路口
    持照相機拍攝闖紅燈之取締勤務，則以一般闖紅燈者在闖越
    紅燈號誌之路口時，常在一瞬間，倘非在設有闖越紅燈之照
    相器材之路口，實難要求警方一定要提出違規者闖紅燈之照
    片作為證據。本件值勤警員邱火生本於其知覺作用，認知受
    處分人有闖紅燈違規事實，既無任何證據足證其值勤過程有
    何違反法令情事，揆諸上揭說明，自應推定舉發之違規事實
    確實真實。抗告人空言指摘原舉發不當，尚屬無據。從而，
    原處分機關依道路交通管理處罰條例第53條第1項及違反道
    路交通管理事件統一裁罰標準表之規定，裁處罰鍰2700元，
    並依同條例第63條第1項第3款規定，記違規點數3點，於法
    並無不合，本件異議為無理由，應予駁回等語。
四、經查：(一)、按車輛面對圓形紅燈表示禁止通行，不得超越停
    止線或進入路口，道路交通標誌標線號誌設置規則第206條
    第1項第5款定有明文；又汽車駕駛人，行經有燈光號誌管制
    之交岔路口闖紅燈者，處新臺幣1800元以上5400 元以下罰
    鍰，並記違規點數3點，道路交通管理處罰條例第53條第1項
    、第63條第1項第3款分別定有明文。
    (二)、原審已傳訊該時承辦之警員邱火生到庭具結證稱本件抗
    告人確有於96年3月1日12時59分，駕駛車牌號碼B3-8611號
    自用小客車，在臺中市○○路與天津路口（沿崇德路由北往
    南方向），於燈光號誌顯示為圓形紅燈時闖紅燈（於崇德路
    迴轉）違規之事實，更證述稱舉發當時自執行勤務銀行之守
    望勤務地點即崇德路復華銀行前方，得以清析視及該路口紅
    、綠燈的變換之情況，而抗告人確係在崇德路與天津路口燈
    光號誌已顯示為圓形紅燈時，並未駕車行駛至該路口，乃於
    行駛至該路口而燈光號誌為圓形紅燈時，由崇德路內側車道
    直接迴轉等情明確。而抗告人於原審法院訊問證人邱火生後
    亦已表示「證人已充份陳述。」、「至於何時變成紅燈我都
    不知道。」等語，抗告人既已表示該時、地不知何時轉換為
    紅燈等語，顯見抗告人上開所辯，並不足採信，是抗告人既
    有未依規定於上開時、地駕車而違反上述規則之行為，已堪
    認定，抗告人上述抗告理由，自難憑採。本件原審已詳述認
    定抗告人違規事實之理由與證據，並說明原處分於法有據，
    而駁回抗告人之異議，核其認事用法，均無違誤，本件抗告
    為無理由，應予駁回。
五、據上論結，應依道路交通案件處理辦法第26條，刑事訴訟
    法第412條，裁定如主文。
中　　華　　民　　國　　96　　年　　8 　　月　　17　　日
        　　刑事第三庭    審判長法　官  王  增  瑜
　　　　　　　　　　　　　　    法　官  蔡  紹  良
　　　　　　　　　　　　　　　  法　官  梁  堯  銘
上列正本證明與原本無異。
不得抗告。
                                書記官  陳  麗  玉
中　　華　　民　　國　　96　　年　　8 　　月　　20　　日
